# 关于直播平台追缴个税问题会计处理

提问人：huangyuchen 时间：2022-12-09 10:01:09
陈版好，请问直播平台若被税局要求补主播应交未交的个税，这块个税是入账营业成本-主播佣金还是营业外支出？

回答人：chenyiwei
个人理解是营业外支出。因为正常情况下这些个税应由主播个人负担，平台只是代扣代缴，现在无法向主播追缴导致只有平台自担，不属于其正常经营成本的范畴。